【裁判字號】    90,上易,638
【裁判日期】    900403
【裁判案由】    竊盜
【裁判全文】
臺灣高等法院刑事判決                              九十年度上易字第六三八號
    上  訴  人
    即  被  告  甲○○
    選任辯護人  郭登富
                張秀瑜
右上訴人因竊盜案件，不服台灣台北地方法院八十九年度易字第一八五０號，中華民
國九十年一月九日第一審判決（起訴案號：台灣台北地方法院檢察署八十九年度偵字
第一四六五九號）提起上訴，本院判決如左：
    主  文
上訴駁回。
    事  實
一、甲○○曾於民國八十八年間因竊盜案件，經原審法院於八十八年八月四日判處有
    期徒刑六月，緩刑三年（八十八年十月十四日結案），現仍在緩刑中，猶不知戒
    慎，其所有以分期付款方式購買而登記在陳嘉南名下之克雷斯勒自用小客車ＣＧ
    －３０８５號車牌，於八十八年十一月二十五日為台北市監理處吊銷，為能繼續
    使用該車，逃避警察查緝，竟意圖為自己不法之所有，攜帶客觀上足供兇器使用
    之螺絲起子一把，於八十九年一月九日十八時許，在台北縣深坑鄉不詳地點，見
    丙○○所有車號Ｌ９－３２４８號自用小客車停放路邊，遂趨前以該螺絲起子轉
    鬆固定車牌之螺絲，而竊取二面車牌，得手後將所竊得之車牌裝置在前開已遭吊
    銷車牌之自用小客車上使用，嗣於同年七月二十日上午七時三十分許，駕駛該車
    行經台北縣新店市○○路六九０號前，為警查獲，並扣得其行竊所用之十字起子
    一把。
二、案經台北縣警察局新店分局報告台灣台北地方法院檢察署檢察官偵查起訴。
    理  由
一、訊據被告甲○○對於在右揭時、地竊取丙○○所有Ｌ九－３２４８號車牌二面之
    事實已經承認，惟否認攜帶螺絲起子行竊，辯稱：當日下午十八時許，其在深坑
    看見路邊停放著一部車，臨時起意要竊取車牌，置於車前的車牌因有些鬆動，是
    用手拆下來的，後面的車牌則是用鑰匙旋下來的，並沒有用螺絲起子行竊云云，
    另選任辯護人為被告辯護稱扣案之十字型起子並非兇器，且非犯案之工具，因該
    螺絲起子係被告於八十九年五月間前往台北縣新店市○○路六九八號一樓力霸房
    屋景新店向乙○○借用維修車輛後置放於駕駛座旁之置物箱中，且螺絲起子客觀
    上不足令人望而生畏，無危險性等語，惟查：
  I、被告於前揭時、地以螺絲起子竊取車牌之犯行，已於警訊及偵查中自承（見偵
      卷第四頁、第二十一頁背面），其於警訊時供稱「警方於我車上查獲之十字起
      子一支係我竊取車牌所用之十字起子」（偵查卷第四頁），於偵查中供稱「我
      有掛別人車牌規避警方查緝，我在八十九年一月在深坑偷得車牌，我用車上起
      子偷這二面車牌，不記得是否被警查扣之這把起子」（偵查卷第二十一頁），
      雖就其是否以扣案之螺絲起子行竊所供不完全相同，然係以車上起子行竊一點
      ，則前後所供如一，而該克雷斯勒ＣＧ－３０８５號自用小客車均係被告在使
      用，業據被告供明在卷，並經證人陳嘉南於警訊時陳述明確（偵查卷第五頁）
      ，堪信被告行竊之工具即是扣案之螺絲起子無疑。
  II、原審調查中傳訊被害人即證人丙○○結證稱：「（問福特廠Ｌ９－３２４８號
      車子是你的？）是我的，我在八十六年買的，是福特ＭＯＤＡＬＥ兩千。」、
      「（問證人有無失竊過車牌？）有，在八十九年一月，我去中壢普仁派出所報
      案，我在深坑失竊的，那裡是我公婆的家，我在第二天發現失竊的。我的車子
      有定期保養，是我自己及我先生在開，車牌用一般的螺絲鎖在車子的前後，車
      牌不可能自己掉下來。」、「（問證人當時停在深坑的時候，車牌在哪裡？）
      用螺絲緊緊地鎖在車子上」等語，為查明被告是否可能以所辯稱之方式開啟螺
      絲拿取車牌，原審亦於八十九年十二月二十日對證人丙○○其所有Ｌ９－３２
      ４８號自用小客車進行現場勘驗，並命被告使用其所庭陳之鑰匙一把，試開車
      牌，經勘驗結果，被告並無法以所陳之鑰匙開啟螺絲而取下車牌，有卷附之勘
      驗筆錄可稽，益臻證明被告之後於原審及本院辯稱置於車前的車牌因有些鬆動
      ，是用手拆下來的，後面的車牌則是用鑰匙旋下來的，並沒有用螺絲起子行竊
      等語，不足採信。
  III、證人乙○○雖於本院到庭證稱「問：他有無向你借工具修車？答：他先自己修
      理一陣子，仍然沒有辦法發動，才進來向我借工具，我從工具箱拿一支起子借
      給他，我也有出去幫他看一下，後來我進去接電話，把起子交給他，他就自己
      把車修好了。問：後來他有無把起子還給你？答：他可能忘記還了。問：你有
      無向他要回起子？答：沒有，我自己又去買了一支。」大致相符，惟就，問：
      當時有幾個人和他一起去？證人答：只有他自己一個人。被告答：我的父母親
      。其證言與被告所供非一，是其證言即有疵瑕，不得資為有利被告之證明。
  Ⅳ、依常情，被告行竊之目的既在於竊取他人掛於車上之車牌，惟恐為人發見，行
      竊之地點、所須時間為其考量因素之一，以螺絲起子行竊所須時間少，不易為
      人發覺，被告竟辯稱係以手或鑰匙為之，亦與常情不合。
  Ⅴ、此外，並有扣案之螺絲起子一把、贓證物認領保管單一紙可證，是以被告上開
      所辯不足採信，應依法予以論科。
二、查扣案之螺絲起子長約二十公分，業據本院調取證物勘驗明確，又該螺絲起子如
    遇事以之為兇器，易致他人受傷害（查本件被告並無此行為，否則即應論以準強
    盜罪），客觀上顯具有危險性，可當兇器使用，被告甲○○攜帶行竊，核其所為
    係犯刑法第三百二十一條第一項第三款之攜帶兇器竊盜罪。
三、原審依刑事訴訟法第二百九十九條第一項前段、刑法第三百二十一條第一項第三
    款、第三十八條第一項第二款，並審酌被告犯罪係為一時貪圖小利，而且一犯再
    犯（甫因竊盜案件，經原審法院於八十八年八月四日判處有期徒刑六月，緩刑三
    年『八十八年十月十四日結案』），所為業已侵害人民財產法益，不思反省及犯
    罪後設詞狡飾犯行，顯無悔意等一切情狀，量處有期徒刑七月，扣案之螺絲起子
    一把，認係被告所有供犯罪所用之物，依刑法第三十八條第一項第二款沒收，其
    認事用法並無違誤，量刑亦稱允當，被告上訴意旨任意指摘原判決不當，即無理
    由，應駁回其上訴。
據上論斷，應依刑事訴訟法第三百六十八條判決如主文。
本案經檢察官沈世箴到庭執行職務。
中      華      民      國      九十      年      四      月     三     日
                              臺灣高等法院刑事第二十一庭
                                  審判長法  官  葉  騰  瑞
                                        法  官  莊  明  彰
                                        法  官  黃  國  忠
右正本證明與原本無異。
不得上訴。
                                        書記官  劉  貞  達
中      華      民      國      九十      年      四      月     六     日
附錄：本案論罪科刑法條全文
刑法第三百二十一條：
犯竊盜罪而有左列情形之一者，處六月以上五年以下有期徒刑：
一、於夜間侵入住宅或有人居住之建築物、船艦或隱匿其內而犯之者。
二、毀越門扇、牆垣或其他安全設備而犯之者。
三、攜帶兇器而犯之者。
四、結夥三人以上而犯之者。
五、乘火災、水災或其他災害之際而犯之者。
六、在車站或埠頭而犯之者。
前項之未遂犯罰之。


司法院資訊處製作；財團法人民間司法改革基金會備份。
